臺灣高等法院臺中分院刑事判決　　　　　　　　　　　九十三年度上訴字第六七號
　　上　訴　人
　　即　被　告　乙○○
　　選任辯護人　吳瑞堯
　　　　　　　　許蕙寶
右上訴人因偽造有價證券案件，不服臺灣台中地方法院九十二年度訴緝字第五０一號
中華民國九十二年十一月二十五日第一審判決（起訴案號：臺灣台中地方法院檢察署
八十九年度偵緝字第四十一號），提起上訴，本院判決如左：
      主  文
上訴駁回。
      事  實
一、乙○○於民國八十七年四月間思以分期付款之方式，向裕融企業股份有限公司（
    以下簡稱裕融公司）購買車牌號碼Ｂ二─四九六三號自用小客車一部。因裕融公
    司要求乙○○須提供具有不動產產權之人為連帶保證人。乃透過一姓名、年籍均
    不詳綽號「輔仔」之友人介紹，由一名自稱童謝富美之子、真實姓名、年籍亦皆
    不詳之成年男子提供童謝富美之身分與財產相關資料，共同基於意圖供行使之用
    之犯意聯絡，未經童謝富美之同意，即由乙○○擅自以童謝富美之名義為共同發
    票人，簽發面額新台幣四十五萬元，發票日為八十七年四月二十四日，到期日為
    八十七年五月二十四日之本票一紙，並將該名自稱童謝富美之子所提供、偽刻之
    「童謝富美」印章蓋於其上後，交予裕融公司委託之業務代表張瑞昇，以為分期
    付款之擔保；乙○○並因而順利購得前開自用小客車。嗣因乙○○財務狀況轉差
    ，無力如期清償應繳之分期款項，經裕融公司派員查訪童謝富美始知上情。
二、案經裕融公司訴請臺灣臺中地方法院檢察署檢察官偵查起訴。
      理  由
一、右揭事實迭據被告乙○○於偵查及原審、本院審理時供承不諱，核與告訴人代理
    人林文雄於偵查中，被害人童謝富美於偵、審中分別所指訴之情節相符，並經證
    人張瑞昇於偵查中證述明確，且有上開本票影本附卷可資佐證，本件事證明確，
    被告犯行堪以認定。
二、核被告偽造童謝富美簽名及以偽刻之「童謝富美」印章蓋用於本票上以完成發票
    行為之所為，係犯刑法第二百零一條之偽造有價證券罪。其偽造署押、印章、印
    文為偽造有價證券之階段行為；及偽造有價證券後持以行使，其行使之低度行為
    為偽造之高度行為所吸收，均不另論罪。被告與自稱童謝富美之子而真實姓名、
    年籍皆不詳之成年男子就上開犯行，有犯意聯絡及行為分擔，為共同正犯。
三、原審因而適用刑事訴訟法第二百九十九條第一項前段，刑法第二十八條、第二百
    零一條第一項、第二百零五條、第二百十九條等規定，並以被告係因急需購車使
    用，在未及詳加查證之情下，誤信綽號「輔仔」友人之推薦，而率與自稱童謝富
    美之子之人共犯本案，其未及顧慮該一作為是否觸法之考量，本案犯罪情狀在客
    觀上足以引起一般同情，如予宣告法定最低度之有期徒刑三年猶嫌過重，而依刑
    法第五十九條之規定，予以酌減此部分之刑，並審酌被告信賴友人推薦之犯罪動
    機、目的、手段、品行尚非不佳，被偽造之人童謝富美於原審審理時亦表示迄未
    曾因該本票而遭追償，偽造本票之面額為四十五萬元，偽造本票嚴重擾亂社會交
    易秩序等一切情狀，量處有期徒刑一年十月，並就系爭本票一紙其中被告所偽造
    之童謝富美為發票人之部分及偽造之「童謝富美」印章一枚，依法宣告沒收，原
    審認事用法核無違誤，量刑亦屬允當。
四、上訴意旨略以：被告已獲被害人童謝富美之原諒，本票票面價值僅四十五萬元，
    符合緩刑要件，請求為緩刑之宣告等語。本院審酌：(1)依據告訴人即裕融公司之
    指訴，被告以上開本票為擔保，以附條件買賣方式，分期付款方式購得小客車後
    ，第一期之款項即未繳付，派員查訪亦無所獲，嗣後該小客車係於路邊找到（告
    訴人代理人林文雄八十八年八月二十五日偵查筆錄）。(2)被告於本院行準備程序
    時亦坦承與裕融公司之債務糾紛尚未解決。(3)被告於本案偵查時因逃匿，經台灣
    台中地方法院檢察署發佈通緝，於八十九年一月六日查獲後，聲請原審法院羈押
    獲准，至八十九年二月二十九日撤銷羈押。嗣於原審法院審理時，再因逃匿，經
    原審法院發佈通緝查獲。(4)被告另涉偽造文書等案現尚於原審法院審理中等情，
    認被告有再犯之虞，不符緩刑要件，本件上訴為無理由，應予駁回。
五、據上論斷，應依刑事訴訟法第三百六十八條，判決如主文。
本案經檢察官甲○○到庭執行職務。
中      華      民      國    九十三   年     三       月      十       日
                                    臺灣高等法院臺中分院刑事第四庭
                                          審判長法  官  洪  耀  宗
                                                法  官江  德  千
                                                法  官  劉  登  俊
右正本證明與原本無異。
如不服本判決應於收受送達後十日內向本院提出上訴書狀，其未敘述上訴之理由者並
得於提起上訴後十日內向本院補提理由書（均須按他造當事人之人數附繕本）。
                                                書記官  鄧  智  惠
中      華      民      國      九十三   年       三      月    十一    日
                                                                        Ｉ
